Elian Cueva Coronel

DESARROLLADOR FULL STACK



eliancue.github.io/portfolio | Linkedin

SOBRE MÍ

Soy Elian, tengo 23 años y estudio Licenciatura en Informática en la UNLP. Disfruto de trabajar en equipo y tengo un gran interés en el desarrollo de software. He completado diversos cursos de programación y sigo dia a dia innovando mis conocimientos. Estoy en busqueda de un empleo en el que pueda seguir capacitándome y así iniciar en el mundo laboral del IT, pero mas vinculado a la programacion. Mi objetivo es integrarme en un equipo dinámico y contribuir al éxito con los proyectos aportando mis conocimientos y habilidades.

EDUCACIÓN

Licenciatura en Informática

UNLP

2020-Act.

Bachillerato en Cs. Naturales

Colegio Agustin Roscelli 2012-2018

EDUCACIÓN COMPLEMENTARIA

Desarrollo frontend

Argentina programa 2021-2022

Full Stack Engineer

EducaciónIT 2022

HABILIDADES

Gestión de tiempo. Creatividad. Organización.

HABILIDADES TECNICAS

Fiama GitHub

IDIOMAS

Ingles (B1) Español (Nativo)

EXPERIENCIA LABORAL

Voolkia

Analista funcional junior | 2023 - Actualidad

Desarrollé e implementé análisis de datos y procesos de matcheo para Mercado Libre utilizando excel

NoCountry

Front end Developer | 2023

Colaboré con el equipo de Frontend en el proyecto "MyService" utilizando tecnologías como React, TailwindCSS, Redux Toolkit, Framer Motion.

Educacion IT

Proyecto final Bootcamp | 2022

Desarrollé un E-commerce como proyecto final para el bootcamp "Full stack Engineer" de EducaciónIT, empleando tecnologías como HTML, CSS, JavaScript, MongoDB, Sass, Express y Handlebars, ocupándome del desarrollo frontend y backend

Independiente

Portfolio | 2021-2024

He trabajado de manera independiente en mi portafolio personal, aplicando mi creatividad y conocimientos en programación para desarrollar diversos proyectos. Esto me ha permitido experimentar con diferentes tecnologías y mejorar continuamente mis habilidades técnicas.

TECNOLOGIAS

Flask

Lenguajes	Marcado y Estilo	Base de datos
Javascript	Html	MongoDB
Python	Css	MySQL
Frameworks	Librerías y Herramientas	
React	TailwindCSS, Redux Toolkit,	

Framer Motion, Sass, Express